<?xml version='1.0' encoding='utf-8'?>
<verb default="úsáid" disambig="">
  <verbalNoun default="úsáid" />
  <verbalAdjective default="úsáidte" />
  <tenseForm default="úsáid" tense="Past" dependency="Indep" person="Base" />
  <tenseForm default="úsáideamar" tense="Past" dependency="Indep" person="Pl1" />
  <tenseForm default="úsáideadar" tense="Past" dependency="Indep" person="Pl3" />
  <tenseForm default="úsáideadh" tense="Past" dependency="Indep" person="Auto" />
  <tenseForm default="úsáid" tense="Past" dependency="Dep" person="Base" />
  <tenseForm default="úsáideamar" tense="Past" dependency="Dep" person="Pl1" />
  <tenseForm default="úsáideadar" tense="Past" dependency="Dep" person="Pl3" />
  <tenseForm default="úsáideadh" tense="Past" dependency="Dep" person="Auto" />
  <tenseForm default="úsáideadh" tense="PastCont" dependency="Indep" person="Base" />
  <tenseForm default="úsáidinn" tense="PastCont" dependency="Indep" person="Sg1" />
  <tenseForm default="úsáidteá" tense="PastCont" dependency="Indep" person="Sg2" />
  <tenseForm default="úsáidimis" tense="PastCont" dependency="Indep" person="Pl1" />
  <tenseForm default="úsáididís" tense="PastCont" dependency="Indep" person="Pl3" />
  <tenseForm default="úsáidtí" tense="PastCont" dependency="Indep" person="Auto" />
  <tenseForm default="úsáideadh" tense="PastCont" dependency="Dep" person="Base" />
  <tenseForm default="úsáidinn" tense="PastCont" dependency="Dep" person="Sg1" />
  <tenseForm default="úsáidteá" tense="PastCont" dependency="Dep" person="Sg2" />
  <tenseForm default="úsáidimis" tense="PastCont" dependency="Dep" person="Pl1" />
  <tenseForm default="úsáididís" tense="PastCont" dependency="Dep" person="Pl3" />
  <tenseForm default="úsáidtí" tense="PastCont" dependency="Dep" person="Auto" />
  <tenseForm default="úsáideann" tense="PresCont" dependency="Indep" person="Base" />
  <tenseForm default="úsáidim" tense="PresCont" dependency="Indep" person="Sg1" />
  <tenseForm default="úsáidimid" tense="PresCont" dependency="Indep" person="Pl1" />
  <tenseForm default="úsáidtear" tense="PresCont" dependency="Indep" person="Auto" />
  <tenseForm default="úsáideann" tense="PresCont" dependency="Dep" person="Base" />
  <tenseForm default="úsáidim" tense="PresCont" dependency="Dep" person="Sg1" />
  <tenseForm default="úsáidimid" tense="PresCont" dependency="Dep" person="Pl1" />
  <tenseForm default="úsáidtear" tense="PresCont" dependency="Dep" person="Auto" />
  <tenseForm default="úsáidfidh" tense="Fut" dependency="Indep" person="Base" />
  <tenseForm default="úsáidfimid" tense="Fut" dependency="Indep" person="Pl1" />
  <tenseForm default="úsáidfear" tense="Fut" dependency="Indep" person="Auto" />
  <tenseForm default="úsáidfidh" tense="Fut" dependency="Dep" person="Base" />
  <tenseForm default="úsáidfimid" tense="Fut" dependency="Dep" person="Pl1" />
  <tenseForm default="úsáidfear" tense="Fut" dependency="Dep" person="Auto" />
  <tenseForm default="úsáidfeadh" tense="Cond" dependency="Indep" person="Base" />
  <tenseForm default="úsáidfinn" tense="Cond" dependency="Indep" person="Sg1" />
  <tenseForm default="úsáidfeá" tense="Cond" dependency="Indep" person="Sg2" />
  <tenseForm default="úsáidfimis" tense="Cond" dependency="Indep" person="Pl1" />
  <tenseForm default="úsáidfidís" tense="Cond" dependency="Indep" person="Pl3" />
  <tenseForm default="úsáidfí" tense="Cond" dependency="Indep" person="Auto" />
  <tenseForm default="úsáidfeadh" tense="Cond" dependency="Dep" person="Base" />
  <tenseForm default="úsáidfinn" tense="Cond" dependency="Dep" person="Sg1" />
  <tenseForm default="úsáidfeá" tense="Cond" dependency="Dep" person="Sg2" />
  <tenseForm default="úsáidfimis" tense="Cond" dependency="Dep" person="Pl1" />
  <tenseForm default="úsáidfidís" tense="Cond" dependency="Dep" person="Pl3" />
  <tenseForm default="úsáidfí" tense="Cond" dependency="Dep" person="Auto" />
  <moodForm default="úsáideadh" mood="Imper" person="Base" />
  <moodForm default="úsáidim" mood="Imper" person="Sg1" />
  <moodForm default="úsáid" mood="Imper" person="Sg2" />
  <moodForm default="úsáidimis" mood="Imper" person="Pl1" />
  <moodForm default="úsáidigí" mood="Imper" person="Pl2" />
  <moodForm default="úsáididís" mood="Imper" person="Pl3" />
  <moodForm default="úsáidtear" mood="Imper" person="Auto" />
  <moodForm default="úsáide" mood="Subj" person="Base" />
  <moodForm default="úsáidimid" mood="Subj" person="Pl1" />
  <moodForm default="úsáidtear" mood="Subj" person="Auto" />
</verb>
